臺灣高雄地方法院刑事判決　　　　　　　100年度訴字第484號
公　訴　人　臺灣高雄地方法院檢察署檢察官
被　　　告　羅文軍
選任辯護人　黃正男律師
上列被告因毒品危害防制條例案件，經檢察官提起公訴（99年度
少連偵字第192號），本院判決如下：
    主  文
羅文軍犯如附表一所示之罪，各處如附表一主文欄所示之刑。應
執行有期徒刑拾肆年。未扣案之販賣毒品所得共計新臺幣參仟陸
佰伍拾元與少年趙○良連帶沒收，如全部或一部不能沒收時，以
其與少年趙○良之財產連帶抵償之。
其餘被訴如附表二部分均無罪。
    事  實
一、羅文軍、少年趙○良（民國82年6月間出生，真實姓名年籍
    詳卷，另經臺灣高雄少年法院以100年度少訴字第6號判決有
    罪確定）均明知MDMA（即俗稱搖頭丸）、愷他命（俗稱K他
    命）依成癮性、濫用性及對社會危害性，分別經毒品危害防
    制條例第二條規定為第二級、第三級毒品，不得非法持有、
    販賣，竟意圖營利，共同基於販賣第二級毒品MDMA、第三級
    毒品愷他命之犯意聯絡，分別於附表一編號1至4所示之時間
    、地點，依附表一編號1至4所示之方式，以附表一編號1至4
    所示之金錢為對價，販賣如附表一編號1至4所示之第二級毒
    品MDMA或第三級毒品愷他命予附表一編號1至4所示之販賣對
    象。
二、嗣經警據報依法就趙○良使用之門號0000000000號行動電話
    實施通訊監察，而循線查獲。
三、案經高雄市政府警察局移請臺灣高雄地方法院檢察署檢察官
    偵查起訴。
    理  由
壹、證據能力部分：
一、證人趙○良、童○正、陳○諺因於附表一所示之犯罪時間均
    為未滿18歲之少年，依兒童及少年福利法第46條第2 項之規
    定，不得揭露足以識別少年趙○良、童○正、陳○諺身分之
    資訊，是渠等3 人之真實姓名年籍均詳卷，均合先敘明。
二、證人童○正於警詢中之陳述，有證據能力：
    按被告以外之人於審判外之言詞或書面陳述，除法律有規定
    者外，不得作為證據；被告以外之人於檢察事務官、司法警
    察官或司法警察調查中所為之陳述，與審判中不符時，其先
    前之陳述具有較可信之特別情況，且為證明犯罪事實存否所
    必要者，得為證據，刑事訴訟法第159條第1項、第159條之2
    分別定有明文。是依上開條文規定，被告以外之人於檢察事
    務官、司法警察（官）調查時所為之陳述，屬傳聞證據，依
    同法第159條規定，本無證據能力，必須「具有較可信之特
    別狀況」及「必要性」二要件，始例外得適用上開第159條
    之2規定，認有證據能力，採為證據。而所謂「具有較可信
    之特別情況」係屬於證據能力之要件，法院應就偵查或調查
    筆錄製作之原因、過程及其功能等加以觀察其信用性予以判
    斷；又此之「必要性」要件，必須該陳述之重要待證事實部
    分，與審判中之陳述有所不符，包括先前之陳述詳盡、於後
    簡略，甚至改稱忘記、不知道等，雖非完全相異，但實質內
    容已有不符者在內（最高法院96年度台上字4304號、96年度
    台上字第4365號、96年度台上字第4414號判決意旨可資參照
    ）。被告及辯護人雖爭執其陳述為被告以外之人於審判外之
    陳述，無證據能力云云。惟查：證人童○正警詢所為之陳述
    與審理中之證述就被告有無參與販賣MDMA、愷他命及販賣時
    間、金額、重量、次數等對案情有重要關係之事項，前後陳
    述不符。本院審酌其於警詢陳述之時間為係99年8月23日，
    距案發時間較近，相較其於審理中證述時距案發已逾1年有
    餘，其於警詢之陳述顯然記憶較清晰，且其於警詢之陳述，
    因未與被告同庭接受訊問，而無受不當外力干擾及內在之壓
    力，況證人童○正於本院審理中亦稱：警詢時候回答比較清
    楚，該次距離伊買毒品不到半年，警察詢問時是邊提示譯文
    給伊回想等語（本院卷二第140頁背面），足見其上揭警詢
    陳述，具有特別可信之情況，又所述被告販賣毒品之諸般情
    節是證明被告犯罪事實存否所必要者，依上開規定，自不能
    排除其警詢中證言之證據能力。
三、證人陳○諺於警詢中之陳述，無證據能力：
    按被告以外之人，於審判外之言詞或書面陳述，除法律有規
    定者外，不得作為證據；又被告以外之人（包括證人、鑑定
    人、告訴人、被害人及共同被告等）於檢察事務官、司法警
    察官或司法警察調查中所為之陳述，與審判中不符時，其先
    前之陳述具有較可信之特別情況，且為證明犯罪事實存否所
    必要者，得為證據，刑事訴訟法第159條第1項、第159條之2
    分別定有明文。是被告以外之人於司法警察（官）調查中所
    為之陳述，依刑事訴訟法第159條第1項規定，係屬傳聞證據
    ，原則上無證據能力，惟如該陳述與審判中不符時，其先前
    之陳述具有較可信之特別情況，且為證明犯罪事實存否所必
    要者，依同法第159條之2規定（即刑事訴訟法第159條第1項
    所指之「除法律有規定者外」），始例外認為有證據能力；
    如該陳述與審判中相符時，因該陳述並不符合刑事訴訟法第
    159條之2有關傳聞例外之規定，故不得作為認定犯罪事實有
    無之證據，此時，當以其於審判中之陳述作為證據。關於證
    人陳○諺於警詢中之陳述部分，因屬審判外之陳述，為傳聞
    證據，惟就證人陳○諺上開陳述整體而言，核與其在本院審
    判中之陳述相符，是證人陳○諺警詢中之陳述並不符合刑事
    訴訟法第159條之2有關傳聞例外之規定，不得作為認定本案
    犯罪事實有無之證據，並無證據能力，此時，當以證人陳○
    諺於審判中之證述作為證據。
四、除前述已說明證據能力之部分外，本判決所引用之其餘證據
    資料（詳後引用之各項證據），其中係屬傳聞證據部分，縱
    無刑事訴訟法第159條之1至第159條之4或其他規定之傳聞證
    據例外情形，亦因被告及其辯護人、檢察官於本院調查證據
    時，均已明示同意作為證據使用，且本院審酌卷內並無事證
    顯示各該陳述之作成時、地與週遭環境，有何致令陳述內容
    虛偽、偏頗之狀況後，也認為適當，依刑事訴訟法第159條
    之5第1項之規定，為傳聞法則之例外，應有證據能力。
五、其餘憑以認定本案之非供述證據（詳後述），查無違反法定
    程序取得之情，依刑事訴訟法第158條之4規定反面解釋，有
    證據能力。
貳、有罪部分：
一、訊據被告固坦承騎乘機車搭載少年趙○良至附表一編號1 至
    3 之地點附近，惟矢口否認有何與趙○良共同販毒之犯行，
    辯稱：有陪趙○良至附表一編號1 至3 之地點附近，趙○良
    說要下車，伊就將車停在旁邊等他，但是伊不知道他下車要
    做什麼。伊沒有跟趙子良去過附表一編號4 之地點云云。惟
    查：
  （一）證人趙○良於警詢、偵查、少年法院及本院審理中，均
        一再坦承係與被告共同為附表一編號1 至4 之販毒行為
        （偵卷一第17頁、第25頁、第41頁、第42至43頁，偵卷
        三第15頁；臺灣高雄少年法院99年度少調字第1025號卷
        【下稱少院卷】第69至71頁；本院二卷第25頁、第30頁
        背面、第31頁背面、第114頁背面至115頁背面、第116
        至118頁），並經臺灣高雄少年法院以10  0年度少訴字
        第6號判決有罪確定，有臺灣高雄少年法院以100年度少
        訴字第6號判決書1份在卷可憑（本院卷二第34至37頁）
        ，並與證人童○正於警詢（偵卷一第98至102頁）、偵
        查（偵卷一第128頁、第168至169頁），證人陳○諺於
        偵查（偵卷一第142頁）、審理（本院卷二第135頁背面
        至136頁）之證述互核相符。卷附臺灣高雄地方法院通
        訊監察書（警卷第63）至64頁、承辦員警製作之趙○良
        與童○正、陳○諺間通訊監察譯文表各1份（偵一卷第
        87頁、第104頁），亦均核與證人趙○良、童○正、陳
        ○諺上開證述相符，足認證人趙○良、童○正、陳○諺
        前開證述俱屬實在。
  （二）邇來政府為杜絕毒品氾濫，毒害人民甚深，再三宣導教
        民眾遠離毒品、媒體之報導既深且廣，對於毒品之禁絕
        ，應為民眾所熟悉。又政府對於查緝施用、轉讓及販賣
        毒品無不嚴格執行，且販賣第二級、第三級毒品罪更係
        重罪，設若無利可圖，衡情一般持有毒品者，當不致輕
        易將持有毒品交付他人。況第二級毒品MDMA、第三級毒
        品愷他命價格不貲、物稀價昂，且販賣毒品係違法行為
        ，非可公然為之，亦無公定之價格，不論任何包裝，均
        可任意分裝增減分量，每次買賣價量，亦可能隨時依雙
        方間之關係深淺、資力、需求量及對行情之認知、來源
        是否充裕、查緝是否嚴緊，購買者被查獲時供述購買對
        象之可能性風險之評估等，因而異其標準，並隨時機動
        調整，非可一概而論，是販賣之利得，除經坦承犯行或
        價量俱臻明確外，委難查得實情，販賣之人從價差或量
        差中牟利方式雖異，其意圖營利之非法販賣行為則一，
        茍無任何利益可圖，被告及證人趙○良實無甘冒風險，
        在與證人童○正、少年陳○諺並非至親之情形下，將毒
        品無償交付。從而，被告應有欲從中賺取差額利潤以牟
        利之意圖，應堪認定。
  （三）綜上所述，被告所涉與趙○良共犯附表一編號１至４所
        示販賣第二級毒品MDMA或第三級毒品愷他命之犯行，事
        證明確，所辯核均屬事後卸責之詞，不足採信，其犯行
        堪以認定，應予依法論科。
二、論罪科刑部分：
  （一）核被告對於附表一編號1所為，係犯毒品危害防制條例
        第4條第3項之販賣第三級毒品罪；被告為販賣而持有愷
        他命之低度行為，為販賣之高度行為所吸收，不另論罪
        。核被告對於附表一編號2至4所為，均係犯毒品危害防
        制條例第4條第2項之販賣第二級毒品罪；被告為販賣而
        持有MDMA之低度行為，各為販賣之高度行為所吸收，均
        不另論罪。
  （二）被告所犯上開1次販賣第三級毒品罪及3次販賣第二級毒
        品罪，犯意各別，行為互殊，應予分論併罰。被告與趙
        ○良間就附表一編號1至4之犯行，分別有犯意聯絡及行
        為分擔，俱應論以共同正犯。又被告係81年2月出生，
        於附表一編號1至4所示之行為時（均為99年6月間），
        為已滿20歲之成年人，而趙○良係82年6月間出生，業
        據趙○良於警詢、偵查、少年法院及本院審理中供述明
        確，並有趙○良之個人基本資料查詢結果1紙在卷可參
        （本院卷二第56頁），於各該次犯行行為時均係14歲以
        上未滿18歲之人，被告與趙○良共同實施如附表一編號
        1至4所示之犯罪，均應依兒童及少年福利法第70條第1
        項前段之規定，俱加重其刑（法定本刑為無期徒刑部分
        依法不得加重）。
  （三）爰審酌被告正值青壯年，不思以正途取財，明知MDMA、
        愷他命經公告列為第二級、第三級毒品，竟仍與他人共
        同販賣MDMA、愷他命供人施用以牟利，戕害他人人身至
        深且鉅，危害社會風氣，助長毒品氾濫，所為實不足取
        ，及其犯後仍否認犯行，並無悔意及其犯罪之動機、目
        的、智識程度、生活狀況等一切情狀，分別量處如附表
        一主文欄所示之刑，並定其應執行之刑，以資懲儆。
  （四）沒收部分：
        按毒品危害防制條例第19條第1項規定，犯販賣毒品罪
        者，其供犯罪所用或因犯罪所得之財物，均沒收之，如
        全部或一部不能沒收時，追徵其價額或以其財產抵償之
        ，乃刑法第38條第1項第2款、第3款及第3項之特別規定
        ，採義務沒收主義，且係屬相對義務沒收，以供犯罪所
        用或因犯罪所得之財物，屬於被告或共犯所有者為限，
        始得宣告沒收（最高法院99年度台上字第6027號判決意
        旨參照）。次按，毒品危害防制條例第19條第1項規定
        性質上係沒收之補充規定其屬於本條所定沒收之標的，
        如得以直接沒收者，判決主文僅宣告沒收即可，不生「
        追徵其價額」或「以其財產抵償之」問題，須沒收之標
        的全部或一部不能沒收時，始生「追徵其價額」或「以
        其財產抵償之」選項問題。而「追徵其價額」或「以其
        財產抵償之」係屬兩種選項，分別係針對現行貨幣以外
        之其他財產與現行貨幣而言。本規定所稱「追徵其價額
        」者，係指所沒收之物為金錢以外之其他財物而無法沒
        收時，因其實際價值不確定，應追徵其價額，使其繳納
        與原物相當之價額，並無以其財產抵償之問題。倘嗣後
        追徵其金錢價額，不得結果而須以其財產抵償者，要屬
        行政執行機關依強制執行之法律之執行問題，即無不能
        執行之情形，自毋庸諭知「或以其財產抵償之」。如不
        能沒收之沒收標的為金錢時，因價值確定，判決主文直
        接宣告「以其財產抵償之」即可，不發生追徵價額之問
        題，此有最高法院99年度第5次刑事庭會議決議可供參
        照。又共同正犯之犯罪所得為新臺幣時，因係合併計算
        ，且於全部或一部不能沒收時，以其財產抵償之，為避
        免執行時發生重複沒收、抵償之情形，故各共同正犯之
        間係採連帶沒收主義，於裁判時僅諭知連帶沒收，不得
        就全體共同正犯之總所得對各該共同正犯分別重複諭知
        沒收；此與罰金刑應分別諭知、分別執行者不同（最高
        法院96年度台上字第3450號、95年度台上字第925 號、
        94年度台上字第7421號判決可資參照）。再者，毒品危
        害防制條例第19條第1項所稱因犯罪所得之財物，係以
        實際所得者為限，苟無所得或尚未取得者，即無從為沒
        收、追徵或以財產抵償之諭知；至所謂犯罪所得之財物
        ，並不及於因犯罪所得之利益（最高法院96年度台上字
        第2331號、95年度台上字第1001號、97年度台上字第
        1960號判決意旨參照）。從而，本件依法應沒收之物及
        不應沒收之物，茲分別論述如下：
    １、被告、趙○良就附表一編號1至3所示共同販賣第二級、
        第三級毒品取得之交易金額（分別為1,500元、1,750元
        、400元，總計3,650元）雖均未扣案，惟係被告、趙
        ○良共同販賣第三級毒品所得之財物，應依毒品危害防
        制條例第19條第1項規定，分別在被告如附表一編號1至
        3所示各該罪刑項下，宣告被告、趙○良連帶沒收，如
        全部或一部不能沒收時，以渠等之財產連帶抵償之。
    ２、至附表一編號4 所示部分，趙○良係以3顆MDMA共2,000
        元之代價，抵償其積欠陳○諺之2,000元債務，趙○良
        因此取得抵銷債務2,000元之財產上利益，被告及趙○
        良均並未因此部分犯行而得有財物，揆諸前揭說明，此
        部分自不在毒品危害防制條例第19條第1項規定應沒收
        之列，爰不為沒收之宣告。
    ３、此外，行動電話服務須以晶片卡（即SIM卡）為使用介
        面，因此電信公司於出租行動電話門號予消費者使用時
        ，即同時附帶提供晶片卡給消費者作為門號使用之介面
        ，故電信公司接受消費者申辦門號並將該門號開通上線
        時，該晶片卡之所有權亦移轉於消費者，自不能認該晶
        片卡仍屬電信公司所有之物（最高法院99年度台上字第
        4414號判決參考）。本件未扣案搭配門號0000000000號
        號行動電話1支（含SIM卡1張），雖係趙○良持有、供
        販賣毒品連絡用之物，然係趙○良之父向電信公司申請
        再交付其使用一事，已據證人趙○良於警詢及少年法院
        審理中陳述明確（偵卷一第17頁；本院卷二第31頁背面
        ），是上開行動電話（含SI M卡）非被告或趙○良所有
        之物，亦非違禁物，爰不宣告沒收之，附此敘明。
參、無罪部分：
一、公訴意旨略以：被告羅文軍與行為時未滿18歲之少年趙○良
    （另案向高雄少年法院提起公訴）均明知MDMA（俗稱：搖頭
    丸）、愷他命係毒品危害防制條例第2條第2項第2、3款所列
    之毒品，不得販賣、持有，竟出於共同販賣MDMA、愷他命之
    犯意聯絡，先由渠等二人向王俊凱（另由警方追查中）購入
    MDMA及愷他命後，二人在被告位於高雄市○○區○○路583
    號9樓住處內分裝伺機對外販售。嗣由趙○良持0000000000
    號行動電話或被告持0000000000號行動電話與少年陳○龍、
    少年陳○各（上述少年真實姓名年籍詳卷）、吳庭宇聯繫後
    ，於附表二所示時、地販賣搖頭丸、愷他命予附表二所示之
    人。嗣經警持法院所核發之通訊監察書對趙○良持用之上開
    行動電話門號實施通訊監察，因而循線查獲上情。因認被告
    羅文軍涉犯毒品危害防制條例第4條第2項、第3項之販賣第
    二、三級毒品罪嫌等語。
二、按犯罪事實應依證據認定之，無證據不得認定其犯罪事實，
    刑事訴訟法第154條第2項定有明文。所謂證據，須適於為被
    告犯罪事實之證明者，始得採為斷罪資料，如未能發現相當
    證據，或證據不足以證明，自不能以推測或擬制之方法，以
    為裁判基礎。次按認定不利於被告之事實，須依積極證據，
    茍積極之證據本身存有瑕疵而不足為不利於被告事實之認定
    ，即應為有利於被告之認定，更不必有何有利之證據，而此
    用以證明犯罪事實之證據，猶須於通常一般人均不至於有所
    懷疑，堪予確信其已臻真實者，始得據以為有罪之認定，倘
    其證明尚未達到此一程度，而有合理性之懷疑存在，致使無
    從為有罪之確信時，即應為無罪之判決（最高法院82年度臺
    上字第163號判決、76年度臺上字第4986號、30年度上字第
    816號等判例意旨參照）。再按刑事審判上之共同被告，係
    為訴訟經濟等原因，由檢察官或自訴人合併或追加起訴，或
    由法院合併審判所形成，其間各別被告及犯罪事實仍獨立存
    在。若共同被告具有共犯關係者，雖其證據資料大體上具有
    共通性，共犯所為不利於己之陳述，固得採為其他共犯犯罪
    之證據，然為保障其他共犯之利益，該共犯所為不利於己之
    陳述，除須無瑕疵可指外，且仍應調查其他必要之證據，以
    察其是否與事實相符，不得專憑該項陳述作為其他共犯犯罪
    事實之認定，即尚須以補強證據予以佐證，不可攏統為同一
    之觀察；且共同被告間若具有對向性之關係，為避免嫁禍他
    人而虛偽陳述，尤應有足以令人確信其陳述為真實之補強證
    據，始能據以為論罪之依據（最高法院96年度臺上字第901
    號判決意旨參照）。
三、訊據被告羅文軍堅決否認有何與少年趙○良共同為附表二販
    賣毒品之犯行，辯稱：有陪趙○良至附表二編號1 之地點附
    近，趙○良說要下車，伊就將車停在旁邊等他，但是伊不知
    道他下車要做什麼；沒有跟趙○良去過附表二編號2、3之地
    點，伊自己也沒有去過附表二編號4之地點等語。經查：
  （一）證人趙○良於警詢、偵查、少年法院及本院審理時均一
        再坦承係與被告共同為附表二編號1至4之販毒行為（偵
        卷一第17至18頁、第23至24頁、第36至38頁、第41頁，
        偵三卷第15頁；少院卷第66至69頁、第19 5頁；本院卷
        二第25頁、第30頁背面至31頁背面、第114頁、第115
        頁背面至116頁、第118頁），並經臺灣高雄少年法院以
        10  0年度少訴字第6號判決有罪確定，有臺灣高雄少年
        法院以100年度少訴字第6號判決書1份附卷足據（本院
        卷二第34至37頁），依證人趙○良證述觀之，趙○良與
        被告羅文軍係共犯關係，揆諸上揭說明，其上揭證述尚
        須有足以令人確信其陳述為真實之補強證據，始足以採
        為不利於被告羅文軍之認定，合先敘明。
  （二）證人陳○龍於警詢時證述：使用0000000000門號，附表
        三編號1 所示之通訊監察譯文中，「上」代表搖頭丸，
        「下」代表K他命，都是以400元賣伊，伊跟趙○良說要
        買400元K他命，跟上一次一起結算金錢。附表三編號2
        所示之通訊監察譯文是伊要跟趙○良購買K他命，等趙
        ○良下課再跟趙○良拿等語（偵卷一第53頁、第56頁）
        ；於本院審理時證述：99年6月4日19時47分伊忘了，不
        知道何人交付毒品。99年6月9日20時3分許伊記得，被
        告跟趙○良雙載一起來，但伊忘記是何人交付毒品。99
        年6月4日19時47分跟99年6月9日20時3分許都是購買第
        三級毒品愷他命1包400元，購買毒品之錢都是交付趙○
        良等語（本院卷三第43至44頁）。依證人陳○龍於警詢
        及審理時之證述觀之，其均係與趙○良聯繫購買毒品，
        於警詢中未曾提及被告有無到場，於審理中雖證稱被告
        於99年6月9日與趙○良雙載一起到場，然證人陳○龍僅
        能確定其係將購買毒品之價金交予趙○良，並無法指認
        係被告或趙○良交付毒品。是以依證人陳○龍於警詢及
        審理時之證述觀之，僅能認定證人陳○龍曾與趙○良聯
        繫購買毒品並交付價金予趙○良，尚無法認定被告曾否
        到場或是否交付毒品予證人陳○龍。
  （三）證人陳○各於警詢時證述：使用0000000000門號，於附
        表三編號3 所示之通訊監察譯文，是於這筆通時間前10
        分鐘，在上述交易地點以500元跟趙○良購買1小包K 他
        命回家後，再打電話給趙○良，問他K他命重量多少，
        是不是他裝的，趙○良回說是他分裝的，重量是1.5 公
        克。當時趙○良機車載一位男子前來交易，毒品是該男
        子交給伊的，伊現金也是交給該男子。警方當場提示羅
        文軍相片予伊指認，伊沒印象羅文軍是否為「該男子」
        等語（偵卷一第109至110頁）；於本院審理時證述：99
        年6月9日6時16分有打電話給趙○良聯繫購買毒品，當
        天購買毒品現場除了趙○良外，還有另一個伊我不認識
        的人在場。時間太久，伊沒有印象毒品是何人交付給伊
        。在庭之被告（即羅文軍）沒有印象，以前也沒有見過
        。交易毒品當天沒有跟另外男子說過話。伊給了錢拿完
        毒品之後就馬上離開，都沒有說話。跟伊接洽買毒品之
        人都是趙○良，跟趙○良都是以電話先聯絡，再跟趙○
        良約地方等語（本院卷三第3至4頁）。依證人陳○各於
        警詢及審理時之證述觀之，其係與趙○良聯繫購買毒品
        ，於警詢中雖提及除趙○良外另有1名男子一同到場，
        然經警方提供被告照片供其指認，其亦對被告照片沒有
        印象，於審理中亦證稱係與趙○良聯繫購買毒品，對在
        庭之被告（即羅文軍）沒有印象。是以依證人陳○各於
        警詢及審理時之證述觀之，僅能認定證人陳○各曾與趙
        ○良聯繫購買毒品，尚無法認定被告曾否到場或是否交
        付毒品予證人陳○各。
  （四）證人吳庭宇於警詢時證述：6月7日19時51分42秒，伊有
        在高雄市左營區○○○路麥當勞速食店前與羅文軍見面
        ，伊當時跟羅文軍要買「訊號火」，他說他沒有，伊就
        離開了。我沒有買愷他命毒品，於附表三編號4所示之
        通訊監察譯文，譯文內容正確，伊當場有聽取錄音檔，
        是伊本人的聲音與趙○良交談。伊是跟陳軍富講說要買
        「訊號火」，不知道陳軍富為何介紹羅文軍前來賣毒品
        給伊等語（偵卷一第116至117頁）；於偵查中證述：伊
        沒有向趙○良、羅文軍買過毒品。伊是打電話給陳軍富
        ，不知道為什麼過來的人不是陳軍富，伊本來跟陳軍富
        要買煙火，陳軍富家是賣鞭炮的。結果通話結束後來了
        一個伊不認識的人，見面後，伊問他說：「900元可以
        嗎?」對方回答說:「不知道，要打電話問」，打完電話
        後，伊就拿900元給對方，對方就拿2包毒品給伊等語（
        偵卷一第169頁）；於審理中證稱：確認伊跟在庭之被
        告（即羅文軍）見過一次面。如附表三編號4所示之通
        訊監察譯文通話對象是何人伊不清楚，但跟伊聯絡的是
        陳軍富的朋友，來的時候只有一個人，就是被告。伊不
        是要拿毒品，所以後來沒有交易。伊有拿錢要拿煙火，
        錢給對方以後，對方當時也是跟另一個人通話，伊有拿
        錢給他，伊不清楚他如何陳述，後來他就拿兩包藥給伊
        ，伊就說不是要拿煙火給伊，但伊沒有收下。被告拿東
        西給伊時，看得出來是毒品。伊先拿錢給他，他拿毒品
        給伊，伊說伊不是要這個，把毒品退給他，他再將錢退
        給伊等語（本院卷二第137至138頁）。然查：
    １、被告雖否認曾於附表二編號4 之時、地與證人吳庭宇會
        面，然被告於警詢中已自承門號0000000000號行動電話
        係其父親申請，於99年過年後供其使用，目前仍使用中
        等語（偵卷一第6 頁），證人吳庭宇於警詢、偵查、審
        理中一再證述於附表二編號4 之時、地與伊會面之人即
        是被告，參以證人趙○良於警詢、偵查、少年法院及本
        院審理中亦證述如附表三編號4 所示之通訊監察譯文係
        其與被告、證人吳庭宇之通話內容，足認被告確於附表
        二編號4 之時、地與證人吳庭宇會面。
    ２、依證人吳庭宇於警詢、偵查及審理時之證述觀之，伊所
        欲購買者係煙火，而非毒品，伊並未與被告完成毒品交
        易。證人吳庭宇於審理時雖證述被告曾交付毒品，惟伊
        先稱：沒有收下，後改稱：伊說伊不是要這個，把毒品
        退給他，他再將錢退給伊等語，是以被告究係交付何物
        ？證人吳庭宇曾否收下該物？均尚有可疑之處，而該物
        既未經扣案，亦未經施用，自不能依證人吳庭宇之目視
        而遽認係毒品。是以依證人吳庭宇於警詢、偵查及審理
        時之證述觀之，僅能認定證人吳庭宇曾與被告於附表二
        編號4 之時、地會面，尚無法認定被告是否交付毒品予
        證人吳庭宇。
  （五）綜上所述，證人陳○龍、陳○各、吳庭宇之證述尚無法
        證明被告有如附表二編號1至4所示之販賣毒品犯行，證
        人趙○良之證述並無其他補強證據，故尚難遽認被告有
        參與此部分犯行之犯意聯絡、行為分擔，檢察官所舉證
        據尚不足以認定被告有共同販賣毒品犯行，其間尚有合
        理之懷疑存在。此外復查無其他積極證據足認被告有公
        訴意旨所指如附表二部分之犯行，被告既未經證明犯罪
        ，揆諸首揭法條及判例意旨，其犯罪尚屬不能證明，自
        應均為無罪之諭知。
據上論斷，應依刑事訴訟法第299條第1項前段、第301條第1項，
毒品危害防制條例第4條第2項、第3項、第19條第1項，兒童及少
年福利法第70條第1項前段，刑法第11條前段、第28條、第51條
第5款，判決如主文。
本案經檢察官黃世勳到庭執行職務。
中    華    民    國   100    年    12    月    13    日
                  刑事第七庭  審判長法  官  陳  箐
                                    法  官  曾建豪
                                    法  官  廖華君
以上正本證明與原本無異。
如不服本判決應於收受送達後10日內向本院提出上訴書狀，並應
敘述具體理由；如未敘述上訴理由者，應於上訴期間屆滿後20日
內向本院補提理由書( 均須按他造當事人之人數附繕本) 「切勿
逕送上級法院」。
中    華    民    國   100    年    12    月    13    日
                                    書記官  許珈綺

附錄本案論罪科刑法條全文：
毒品危害防制條例第4條
製造、運輸、販賣第一級毒品者，處死刑或無期徒刑；處無期徒
刑者，得併科新臺幣2 千萬元以下罰金。
製造、運輸、販賣第二級毒品者，處無期徒刑或7 年以上有期徒
刑，得併科新臺幣1 千萬元以下罰金。
製造、運輸、販賣第三級毒品者，處5 年以上有期徒刑，得併科
新臺幣7 百萬元以下罰金。
製造、運輸、販賣第四級毒品者，處3 年以上10年以下有期徒刑
，得併科新臺幣3 百萬元以下罰金。
製造、運輸、販賣專供製造或施用毒品之器具者，處1  年以上7
年以下有期徒刑，得併科新臺幣1 百萬元以下罰金。
前五項之未遂犯罰之。


附表一：犯罪事實及主文
┌─┬─────┬─────────────┬─────────┐
│編│交易對象  │交易過程（販賣第二級毒品MD│主文              │
│號│          │MA、第三級毒品愷他命之時間│                  │
│  │          │、地點、方法及所得財物）  │                  │
├─┼─────┼─────────────┼─────────┤
│１│少年童○正│少年童○正於99年6 月4 日16│羅文軍成年人與少年│
│  │（民國82年│時48分許，以門號0000000000│共同販賣第三級毒品│
│  │5 月間出生│號行動電話撥打少年趙○良所│，處有期徒刑伍年肆│
│  │，真實姓名│使用0000000000號行動電話，│月。未扣案之販賣第│
│  │年籍詳卷）│向少年趙○良表示欲購買愷他│三級毒品所得新臺幣│
│  │          │命5小包，羅文軍與少年趙○ │壹仟伍佰元與少年趙│
│  │          │良隨即於同日17時25分許一起│○良連帶沒收，如全│
│  │          │到達約定交易地點即高雄市左│部或一部不能沒收時│
│  │          │營區果貿國宅社區附近之「綠│，以其與少年趙○良│
│  │          │地公園」，由羅文軍交付愷他│之財產連帶抵償之。│
│  │          │命5 小包予少年童○正，少年│                  │
│  │          │童○正則將價金新臺幣（下同│                  │
│  │          │）1,500 元交予少年趙○良。│                  │
├─┼─────┼─────────────┼─────────┤
│２│少年童○正│少年童○正於99年6 月7 日6 │羅文軍成年人與少年│
│  │          │時41分許，以門號0000000000│共同販賣第二級毒品│
│  │          │號行動電話撥打少年趙○良所│，處有期徒刑柒年肆│
│  │          │使用0000000000號行動電話，│月。未扣案之販賣第│
│  │          │向少年趙○良表示欲購買MDMA│二級毒品所得新臺幣│
│  │          │5 顆，羅文軍與少年趙○良隨│壹仟柒佰伍拾元與少│
│  │          │即於通話約2 小時後即同日8 │年趙○良連帶沒收，│
│  │          │時40分許一起到達約定交易地│如全部或一部不能沒│
│  │          │點即高雄市左營區果貿國宅社│收時，以其與少年趙│
│  │          │區內之「7-11超商」，由羅文│○良之財產連帶抵償│
│  │          │軍交付MDMA5 顆予少年童○正│之。              │
│  │          │，少年童○正則將價金新臺幣│                  │
│  │          │（下同）1,750元交予少年趙 │                  │
│  │          │○良。                    │                  │
├─┼─────┼─────────────┼─────────┤
│３│少年童○正│少年童○正於99年6 月10日8 │羅文軍成年人與少年│
│  │          │時9分許，以門號0000000000 │共同販賣第二級毒品│
│  │          │號行動電話撥打少年趙○良所│，處有期徒刑柒年肆│
│  │          │使用0000000000號行動電話，│月。未扣案之販賣第│
│  │          │向少年趙○良表示欲購買MDMA│二級毒品所得新臺幣│
│  │          │1 顆，羅文軍與少年趙○良隨│肆佰元與少年趙○良│
│  │          │即於通話約1 小時後即同日9 │連帶沒收，如全部或│
│  │          │時9 分許一起到達約定交易地│一部不能沒收時，以│
│  │          │點即高雄市左營區果貿國宅社│其與少年趙○良之財│
│  │          │區內，由羅文軍交付MDMA1 顆│產連帶抵償之。    │
│  │          │予少年童○正，少年童○正則│                  │
│  │          │將價金新臺幣（下同）400 元│                  │
│  │          │交予少年趙○良。          │                  │
├─┼─────┼─────────────┼─────────┤
│４│少年陳○諺│少年陳○諺於99年6 月9 日2 │羅文軍成年人與少年│
│  │（民國82年│時40分許，以門號0000000000│共同販賣第二級毒品│
│  │4 月間出生│號行動電話撥打少年趙○良所│，處有期徒刑柒年肆│
│  │，真實姓名│使用0000000000號行動電話，│月。              │
│  │年籍詳卷）│向少年趙○良表示欲購買MDMA│                  │
│  │          │3 顆，羅文軍與少年趙○良隨│                  │
│  │          │即於同日3 時11分許一起到達│                  │
│  │          │約定交易地點即少年陳○諺位│                  │
│  │          │於高雄市○○區○○街住處（│                  │
│  │          │真實地址詳卷）樓下，，由羅│                  │
│  │          │文軍交付MDMA3 顆予少年陳○│                  │
│  │          │諺，因少年趙○良前曾積欠少│                  │
│  │          │年陳○諺2,000 元，此次交易│                  │
│  │          │價金2,000 元與少年趙○良之│                  │
│  │          │債務抵銷，無須給付價金2,00│                  │
│  │          │0 元。                    │                  │
└─┴─────┴─────────────┴─────────┘

附表二：無罪部分起訴事實
┌─┬────┬────┬─────────┬──┬─────┬────┐
│編│行為人、│交易時間│交易對象、地點    │交易│交易毒品之│交易金額│
│號│行為分擔│        │                  │次數│種類與數量│        │
│  │模式    │        │                  │    │          │        │
├─┼────┼────┼─────────┼──┼─────┼────┤
│１│趙子良與│99年6 月│少年陳○龍；高雄市│1次 │愷他命1包 │400元   │
│  │羅文軍共│4 日19  │左營區果貿社區    │    │（0.8公克 │        │
│  │同前往，│時47分許│                  │    │）        │        │
│  │由趙子良│        │                  │    │          │        │
│  │聯繫、羅│        │                  │    │          │        │
│  │文軍交付│        │                  │    │          │        │
│  │愷他命  │        │                  │    │          │        │
├─┼────┼────┼─────────┼──┼─────┼────┤
│２│趙子良與│99年6 月│少年陳○龍；高雄市│1次 │愷他命1包 │400元   │
│  │羅文軍共│9 日20  │左營區○○○路某處│    │（0.8公克 │        │
│  │同前往，│時3 分許│                  │    │）        │        │
│  │由趙子良│        │                  │    │          │        │
│  │聯繫、交│        │                  │    │          │        │
│  │付愷他命│        │                  │    │          │        │
│  │        │        │                  │    │          │        │
├─┼────┼────┼─────────┼──┼─────┼────┤
│３│趙子良與│99年6 月│少年陳○各；高雄市│1次 │愷他命1包 │500元   │
│  │羅文軍共│9 日6 時│三民區本和里公園內│    │（1.5公克 │        │
│  │同前往，│16分許  │                  │    │）        │        │
│  │由羅文軍│        │                  │    │          │        │
│  │交付愷他│        │                  │    │          │        │
│  │命並收受│        │                  │    │          │        │
│  │現金    │        │                  │    │          │        │
├─┼────┼────┼─────────┼──┼─────┼────┤
│４│趙子良與│99年6 月│吳庭宇；高雄市左營│1次 │愷他命2公 │900元   │
│  │買家吳庭│7 日19  │區○○○路上之麥當│    │克        │        │
│  │宇聯繫後│時51分許│勞內              │    │          │        │
│  │，指示羅│        │                  │    │          │        │
│  │文軍前往│        │                  │    │          │        │
│  │交付愷他│        │                  │    │          │        │
│  │命並收取│        │                  │    │          │        │
│  │價金    │        │                  │    │          │        │
└─┴────┴────┴─────────┴──┴─────┴────┘

附表三：監聽譯文
┌─┬─────┬─────┬─────┬───────────┬───┐
│編│時間      │通話對象  │ 監聽對象 │通話內容（A 為通話對象│頁數  │
│號│          │  （A）   │   （B）  │，B 為00 00000000 持機│      │
│  │          │          │          │人）                  │      │
│  │          │          │          │                      │      │
├─┼─────┼─────┼─────┼───────────┼───┤
│１│99年6月4日│0000000000│0000000000│B：喂怎樣             │偵卷一│
│  │19時47分17│（陳○龍）│（趙○良）│A：我跟你拿那個少     │第60頁│
│  │秒        │          │          │B：上、下             │      │
│  │          │          │          │A：下                 │      │
│  │          │          │          │B：4百                │      │
│  │          │          │          │A：你直接算進去這1、2 │      │
│  │          │          │          │   天拿給你           │      │
│  │          │          │          │B：好掰掰             │      │
├─┼─────┼─────┼─────┼───────────┼───┤
│２│99年6月9日│0000000000│0000000000│A：我這邊有人要跟你借 │偵卷一│
│  │20時3 分38│（陳○龍）│（趙○良）│   錢                 │第60頁│
│  │秒        │          │          │B：真假               │      │
│  │          │          │          │A：我朋友             │      │
│  │          │          │          │B：還是我跟他說等你放 │      │
│  │          │          │          │   學後               │      │
├─┼─────┼─────┼─────┼───────────┼───┤
│３│99年6 月9 │0000000000│0000000000│A：這東西你裝的喔     │偵卷一│
│  │日6 時16分│（陳○各）│（趙○良）│B：對ㄚ1.51           │第113 │
│  │53秒      │          │          │A：謝了               │頁    │
│  │          │          │          │B：好掰掰             │      │
├─┼─────┼─────┼─────┼───────────┼───┤
│４│99年6 月7 │0000000000│0000000000│A（吳庭宇）：         │偵卷一│
│  │日19時51分│（羅文軍、│（趙○良）│  喂我「周ㄟ」他朋友  │第119 │
│  │42秒      │吳庭宇）  │          │B：嗯                 │頁    │
│  │          │          │          │A（吳庭宇）：         │      │
│  │          │          │          │  9 個有嗎、你跟他講一│      │
│  │          │          │          │  下                  │      │
│  │          │          │          │B：有有、好好         │      │
│  │          │          │          │A（羅文軍）：         │      │
│  │          │          │          │  你跟他講一下        │      │
│  │          │          │          │B：跟他收9、認識的    │      │
│  │          │          │          │A：（羅文軍）         │      │
│  │          │          │          │   嗯好               │      │
└─┴─────┴─────┴─────┴───────────┴───┘